【裁判字號】    95,訴,2404
【裁判日期】    951225
【裁判案由】    偽證
【裁判全文】
臺灣桃園地方法院刑事判決              95年度訴字第2404號
公  訴  人  台灣桃園地方法院檢察署檢察官
被      告  甲○○
上列被告因偽證案件，檢察官原聲請以簡易判決處刑（95年度偵
字第19470 號），經本院改適用通常程序審理，茲判決如下：
    主  文
甲○○證人，於執行審判職務之公署審判時，於案情有重要關係
之事項，供前具結，而為虛偽陳述，處有期徒刑玖月。
    事  實
一、緣甘志昇（所犯轉讓禁藥部分，業經本院另案判決有罪）曾
    於民國94年10月2 日近中午時，在桃園縣龜山鄉○○路○ 段
    113 號13樓11室甲○○租住處內，無償提供甲基安非他命予
    甲○○施用一次。當晚10時許，渠二人皆因涉犯違反毒品危
    害防制條例案件而為警查獲，嗣於警詢及偵查中甲○○悉陳
    明甘志昇有前揭轉讓甲基安非他命之事，甘志昇於警詢及95
    年3 月21日檢察官偵訊時亦均坦認斯情無隱，經偵結後，甘
    志昇被檢察官首依涉嫌轉讓第二級毒品之罪名起訴，迨審理
    中復變更為轉讓禁藥罪（本院受理案號：95年度訴字第1177
    號）。95年7 月27日上午10時30分許，本院審理甘志昇涉嫌
    轉讓禁藥案，甲○○以證人身分前來本院刑事第一法庭為該
    案出庭作證，經審判長依法告知具結義務、偽證之處罰及得
    拒絕證言之情形，若不拒絕證言即須據實陳述，否則仍受偽
    證之處罰等事項並諭令具結，詎甲○○為脫免甘志昇之刑責
    ，竟針對甘志昇有否無償提供甲基安非他命予其施用乙節，
    於具結後猶誑稱：「我施用的毒品也是我自己的‧‧‧（甘
    志昇在九十四年十月二日中午是否有免費提供安非他命給你
    施用？）沒有」等語，就此與該轉讓禁藥案之案情核屬有重
    要關係之事項而為虛偽之陳述。
二、案經台灣桃園地方法院檢察署檢察官自動檢舉偵查後聲請以
    簡易判決處刑，嗣經本院改適用通常程序審理。
    理  由
壹、程序部分：
一、本件檢察官原聲請以簡易判決處刑，惟經本院認有刑事訴訟
    法第451 條之1 第4 項但書第1 款所定之情形，依同法第45
    2 條規定，自應改適用通常程序審判之，合先敘明。
二、按被告以外之人於審判外之陳述，雖不符前四條之規定，而
    經當事人於審判程序同意作為證據，法院審酌該言詞陳述或
    書面陳述作成時之情況，認為適當者，亦得為證據，刑事訴
    訟法第159 條之5 第1 項復有明定，本件證人即另案被告甘
    志昇於警詢、偵查中所為之證述固屬被告以外之人於審判外
    之陳述，惟檢察官及被告於本院審理時悉表明同意援用該項
    證據方法，本院審酌並無證據顯示員警或檢察官對之取證之
    過程存何不法、不當或應詢時方甘某之心理有遭致外力強制
    、壓抑之情事，因之，以之充為證據核屬適當，依上揭法條
    規定，甘志昇於警詢、偵查中所為之證詞核有證據能力。
貳、實體部分：
一、訊據被告甲○○坦承甘志昇確曾於94年10月2 日近中午時，
    在桃園縣龜山鄉○○路○ 段113 號13樓11室其租住處內，無
    償提供甲基安非他命予其施用一次等情不諱，此不僅與其於
    該另案之警詢、偵查及本院訊問時所為之證述一致，復與甘
    志昇於其本身涉犯毒品案之警詢、95年3 月21日檢察官偵查
    時，自白之內容相符。雖嗣甘志昇於本院審理95年度訴字第
    1177號其涉犯轉讓禁藥罪乙案否認上情，辯稱：「我在偵查
    中及貴院之前所為的陳述是因為甲○○沒有煙毒前科，希望
    能維護他，所以才做這樣的陳述，‧‧‧我之前的陳述都與
    事實不符，事實上甲○○所施用的安非他命是他自的」云云
    ，然則，為警查獲後，於94年10月3 日之警詢時，甘志昇不
    僅自承有免費提供甲基安非他命予甲○○施用之事，更進而
    指證「我知道甲○○有使用二級毒品安非他命」等語，是以
    若其有意維護甲○○俾使之免受刑責，何出此舉？抑有進者
    ，94年10月3 日上午11時40分經內勤檢察官訊問後，甲○○
    隨經檢察官當庭諭知將向法院聲請裁定送觀察勒戒，嗣亦經
    本院裁准，旋於是日解送執行觀察、勒戒，此除有該偵訊筆
    錄所載為憑外，並有台灣高等法院被告前案紀錄表1 份在卷
    可按，顯見甲○○涉犯施用毒品罪嫌之事證極為明確，復已
    依法執行辦理而無從脫免，茲甘志昇既與甲○○同日同庭應
    同一內勤檢察官之訊問，對此必當詳悉，惟其於95年3 月21
    日檢察官訊問時猶供稱「（甲○○稱他最後一次施用毒品在
    94年10月2 日中午在租屋處施用？）是，跟我一起用‧‧‧
    （當時施用安非他命、海洛因是否你提供的？）是，是我帶
    過去跟他一起用，我沒有收取費用‧‧‧（甲○○用你的安
    非他命、海洛因有無經你同意？）有，他用多少我忘了，當
    天他只有用安非他命」等語（偵字第4555號卷第28頁），在
    既知甲○○施用毒品案業已依法執行辦理之情況下，仍為如
    斯之陳述，稽此尤徵其坦稱有轉讓甲基安非他命予甲○○之
    事，核屬據實以告之詞，並非所謂意在維護潘某之虛言，由
    是可證前揭甘志昇所執之辯解，核屬卸責之飾詞，非可採信
    ，綜上，甘志昇確有轉讓甲基安非他命予甲○○之情，要屬
    灼然無疑。次查，於95年7 月27日上午10時30分許，本院審
    理甘志昇涉嫌轉讓禁藥案，甲○○以證人身分前來本院刑事
    第一法庭為該案出庭作證，經審判長依法告知具結義務、偽
    證之處罰及得拒絕證言之情形，若不拒絕證言即須據實陳述
    ，否則仍受偽證之處罰等事項並諭令具結後，針對甘志昇有
    否無償提供甲基安非他命予其施用乙節，甲○○係稱：「我
    施用的毒品也是我自己的‧‧‧（甘志昇在九十四年十月二
    日中午是否有免費提供安非他命給你施用？）沒有」等情，
    有該次審判筆錄所載可憑及證人結文影本一份在卷足佐，其
    顯係就與該轉讓禁藥案之案情屬有重要關係之事項為反於實
    情之虛述，狀極鮮明，甲○○於本院審理時辯稱其於該案作
    證時，僅否認當日扣案之一包甲基安非他命係甘志昇所給，
    並未否認甘某曾有無償提供甲基安非他命予其施用之事云云
    ，核與前述明顯之事證相悖，要屬諉責之托詞，殊無足採。
    綜述，本件事證已明，被告犯行洵堪認定，應依法論科。
二、核被告甲○○所為，係犯刑法第168 條之偽證罪。爰審酌被
    告犯罪動機、目的、手段、所生之危害及其犯後態度等情狀
    ，量處如主文所示之刑。
據上論斷，應依刑事訴訟法第452 條、第299 條第1 項前段，刑
法第168條，判決如主文。
本案經檢察官柯怡如到庭執行職務。
中    華    民    國    95    年    12    月    25    日
                  刑事第十一庭  審判長法  官  蔡榮澤
                                      法  官  何俏美
                                      法  官  魏于傑
如不服本判決，應於送達後10日內，向本院提出上訴狀。
                                      書記官  陳奕珽
中    華    民    國    95    年    12    月    25    日
附本件論罪科刑依據之法條：
中華民國刑法第168條
於執行審判職務之公署審判時或於檢察官偵查時，證人、鑑定人
、通譯於案情有重要關係之事項，供前或供後具結，而為虛偽陳
述者，處7 年以下有期徒刑。


司法院資訊處製作；財團法人民間司法改革基金會備份。
